【裁判字號】    90,訴,2173
【裁判日期】    901019
【裁判案由】    懲治走私條例等
【裁判全文】
臺灣高雄地方法院刑事判決                          九十年度訴字第二一七三號
    公訴人  臺灣高雄地方法院檢察署檢察官
    被  告  甲○○
右列被告因違反懲治走私條例案件，經檢察官提起公訴（九十年度偵字第一五五一三
號），本院判決如左：
    主  文
甲○○連續販賣未貼專賣憑證之菸類，處拘役伍拾玖日，如易科罰金，以新臺幣玖佰
元即銀元參佰元折算壹日，緩刑貳年。
如附表所示未貼專賣憑證之菸類及其商標包裝紙，均沒收之。
    事  實
一、甲○○明知未貼專賣憑證之菸類不得販賣，竟仍基於意圖營利之概括犯意，先後
    於民國九十年八月十四日八時許及同年月十六日七時許，在高雄市前鎮區前鎮漁
    港漁船停泊處旁，以每包約新臺幣（下同）十元之價格，向綽號「老仔」之不詳
    姓名年籍成年男子，共計販入如附表所示之未貼專賣憑證洋菸四千三百二十包，
    並擬以每包二十元之價格，賣予其朋友等人牟利。嗣於九十年八月十六日十一時
  三十分許，其在高雄市○鎮區○○里○○○街二十三號住處前，搬運前開未貼專
    賣憑證之洋菸時，為警當場查獲，並扣得如附表所示之未貼專賣憑證洋菸。
二、案經高雄市政府警察局前鎮分局移送臺灣高雄地方法院檢察署檢察官偵查起訴。
    理  由
一、訊據被告甲○○固不否認向綽號「老仔」之人販入如附表所示之未貼專賣憑證洋
    菸四千三百二十包等情，惟矢口否認有何違反臺灣省內菸酒專賣暫行條例犯行，
    辯稱：前開未貼專賣憑證洋菸係自己要吸的云云。經查：本件被告如何基於意圖
    營利之概括犯意，以每包約十元之價格連續向綽號「老仔」之人販入如附表所示
    之未貼專賣憑證洋菸，並擬以每包二十元之價格銷售予其朋友等人牟利等情，業
    據被告迭於警訊及偵查時時供承明確，並有現場照片二幀、查獲違反臺灣省內菸
    酒專賣暫行條例案件扣押物品表二紙附卷及如附表所示之未貼專賣憑證洋菸扣案
    可資佐證，被告雖於本院審理時翻異前詞，並以前揭情詞置辯，惟其既於九十年
    八月十六日為警查獲後，經查獲員警訊問時明確供稱：我購入後販予朋友每十包
    二百元等語（見同日警訊筆錄），迨案移臺灣高雄地方法院檢察署，於內勤值班
    檢察官訊問時再度供承：若朋友要，可以賣，我每條（十包）賣二百，自己買一
    百等語（見同日偵查筆錄），再佐以購入高達四千三百二十包洋菸之目的係為自
    行吸用顯與常情不符，足見其確基於營利之意圖而販入前揭未稅洋菸，其前開辯
    解無非係卸責畏罪之詞，自不足採信。是本件事證明確，被告犯行洵堪認定，應
    依法加以論科。
二、按中華民國四十二年七月七日公佈施行之臺灣省內菸酒專賣暫行條例，係以當時
    包括高雄市在內之臺灣省所屬各縣市為施行區域，此項法律施行區域未依法定程
    序變更前，仍應繼續適用於改制後之高雄市，司法院大法官會議第二三九號解釋
    在案。本件被告甲○○既以營利之意圖販入未貼專賣憑證之洋菸，雖未及賣出即
    為警查獲，其販賣未貼專賣憑證洋菸之犯行即已完成，最高法院六十六年度第一
    次刑庭總會決議可資參酌，是核其所為，係違反臺灣省內菸酒專賣暫行條例第三
    十條第一項之規定，應依同條例第三十七條第五款之規定論處。其先後二次販入
    未貼專賣憑證洋菸之行為，除時間緊接外，並觸犯構成犯罪要件相同之罪名，顯
    係基於概括之犯意反覆為之，應依刑法第五十六條之規定論以一罪。爰審酌被告
    之犯罪動機、目的、手段，及其生活狀況、品行、智識程度，因一時貪念，意圖
    販賣未稅洋菸牟利，惟未及賣出即為警查獲，尚無所獲，併參酌其販入之未貼專
    賣憑證洋菸數量非鉅、犯後態度尚稱良好等一切情狀，量處如主文所示之刑，並
    諭知易科罰金之折算標準，以示儆懲。末查被告前未曾受有期徒刑以上刑之宣告
    ，有臺灣高等法院被告全國前案紀錄表可按，其因一時失慮，偶罹刑典，經此偵
    審程序後，當知所警惕，信無再犯之虞，本院因認所宣告之刑以暫不執行為適當
    ，併予宣告緩刑二年，以啟自新。扣案如附表所示之未稅洋菸及其商標包裝紙，
    應依同條例第四十條第一款、第三款併予宣告沒收之。
三、至公訴意旨雖認被告所為另涉犯懲治走私條例第三條第一項之銷售走私物品罪，
    惟按懲治走私條例第三條第一項之銷售走私物品罪，係以銷售同條例第二條第一
    項私運管制物品進口逾公告數額之走私物品，為其犯罪之構成要件。而洋菸係屬
    懲治走私條例公告管制物品項目及其數額丙項之管制進口物品，必以一次私運進
    口之總額由海關照緝獲時之完稅價格計算，超過十萬元者，始克相當，最高法院
    八十五年度臺上字第二三八七號判決可供參酌。本件公訴意旨既認如附表所示之
    未貼專賣憑證洋菸，係被告於九十年八月十四日八時許及同年月十六日七時許，
    分二次販入，第一次販入一千八百包，第二次販入二千五百二十包，而前開被告
    販入之未貼專賣憑證洋菸依緝獲時之完稅價格計算，合計僅十一萬零四百零四元
    ，亦經財政部高雄關局核算明確，有前開查獲違反臺灣省內菸酒專賣暫行條例案
    件扣押物品表二紙附卷可佐，則被告於九十年八月十四日八時許及同年月十六日
    七時許，所分別販入之未貼專賣憑證洋菸，依緝獲時之完稅價格計算，顯均未達
    十萬元，故在無其他積極證據之情形下，自無從認定被告二次販入之未貼專賣憑
    證洋菸，係屬懲治走私條例第二條第一項之走私物品，是被告所為，即與懲治走
    私條例第三條第一項之銷售走私物品罪之犯罪構成要件有間，而不得遽以該罪論
    處，公訴意旨稍有誤會，應予指明。茲因公訴意旨認被告此部分犯行與前揭論罪
    科刑之部分，有裁判上一罪關係，爰不另為無罪之諭知，謹此敘明。
據上論結，應依刑事訴訟法第二百九十九條第一項前段，臺灣省內菸酒專賣暫行條例
第三十七條第五款、第四十條第一款、第三款，刑法第十一條、第五十六條、第四十
一條第一項、第七十四條第一款，罰金罰鍰提高標準條例第一條前段、第二條，判決
如主文。
中      華      民      國    九十      年      十      月     十九     日
                                臺灣高雄地方法院刑事第七庭
                                  法  官 劉傑民
右正本證明與原本無異。
如不服本判決，應於判決送達後十日內，向本院提出上訴狀。
                                  書記官 黃琬婷
中      華      民      國    九十      年      十      月     十九     日
附錄本案科刑判決法條：
臺灣省內菸酒專暫行條例第三十七條第五款
有左列各款行為之一者，處一年以下有期徒刑、拘役或科或併科五千元以下罰金：
五、違反第三十條之規定，販賣或轉讓未貼專賣憑證之菸類或酒類者。
附表：
┌──┬──────────┬─────────┬────┐
│編號│未貼專賣憑證洋菸名稱│數              量│單    位│
├──┼──────────┼─────────┼────┤
│ 一 │大衛杜夫牌CLASSIC   │柒佰貳拾          │包      │
├──┼──────────┼─────────┼────┤
│ 二 │大衛杜夫牌LIGHT     │伍佰              │包      │
├──┼──────────┼─────────┼────┤
│ 三 │七星牌LIGHT         │伍佰              │包      │
├──┼──────────┼─────────┼────┤
│ 四 │峰牌                │貳仟陸佰          │包      │
└──┴──────────┴─────────┴────┘


司法院資訊處製作；財團法人民間司法改革基金會備份。
